臺灣臺中地方法院刑事判決　　　　　　　　　　　　　九十一年度訴字第七八八號
　　公　訴　人　台灣台中地方法院檢察署檢察官
　　被　　　告　己○○
　　　　　　　　庚○○
右列被告因搶奪等案件，經檢察官提起公訴（九十一年度偵字第二五一三號），本院
判決如左：
    主  文
己○○、庚○○共同連續意圖為自己不法之所有，而搶奪他人之動產，己○○累犯，
處有期徒刑參年，庚○○處有期徒刑貳年。
    事  實
一、己○○前曾於民國八十八年間犯搶奪罪，經本院判處有期徒刑二年確定，甫於九
    十年十月二十四日執行完畢，仍不知警惕，又基於意圖為自己不法所有之概括犯
    意：
    (一)先與何嘉豪（業經本院九十一年度訴字第六九五號判處有期徒刑二年十月）基
      於共同犯意之聯絡，於附表編號一所示之時間、地點，由何嘉豪騎乘機車搭載
      己○○，再由己○○自後搶奪壬○○所有放置在其機車腳踏板上，詳如附表編
      號一所載之財物，其等得手後，將皮包及證件丟棄，現金朋分花用完畢，行動
      電話手機二支，一支經己○○售予不知情之賴源銘；另一支則為何嘉豪賣給不
      知情之林淑，再轉賣給林青柱後，交由吳振輝使用。
    (二)復與庚○○共同基於意圖為自己不法所有之概括犯意聯絡，於附表編號二至六
      所列之時、地，亦由庚○○騎乘機車搭載己○○，共同尋得作案之對象後，再
      由己○○下手之方式，連續搶奪辛○○、乙○○、丙○○、丁○○及戊○○等
      人之財物。其間己○○為供其等搶奪他人財物之用，並意圖為自己不法之所有
      ，於附表編號七所載之時、地，竊取甲○○所有車號ＩＭＶ－七二六號之重型
      機車一部，而交付知情之庚○○收受騎乘，以搭載其於附表編號六之時、地，
      共同搶奪戊○○之財物。
    嗣經警方查知賴源銘、吳振輝使用上述行動電話手機後，循線查獲上情，而經己○○等人帶同起出如附表所示之贓物；至其餘所得之財物則已為其等丟棄，或花
    用殆盡。
二、案經台中市警察局移送臺灣台中地方法院檢察署檢察官偵查起訴。
    理  由
一、訊據被告己○○、庚○○對於右揭犯罪事實，均坦承不諱，核與(一)證人何嘉豪於
    警訊時證述與被告己○○，以前開方式，共同搶奪附表編號一所示被害人壬○○
    之財物，(二)被害人壬○○、辛○○、乙○○、丙○○、丁○○、戊○○於警訊時
    所指訴遭搶奪財物之過程，被害人甲○○所訴失竊ＩＭＶ－七二六號機車之情節
    ，(三)證人賴源銘、林淑於警訊時證述在不知情下，分從被告己○○及何嘉豪處
    買受前述行動電話手機，(四)證人林青柱、吳振輝警訊時所言林青柱向林淑購得
    之手機，其後交由吳振輝使用等證詞，均相符合。此外，復有贓證物領具保管單
    六紙、車輛竊盜、失竊資料個別查詢報表－查詢認可資料一份、手機讓渡書二張
    等附卷可資佐證。足見被告之自白與事實相符，亦得採為證據。故本件事證明確
    ，被告等共同連續搶奪及被告己○○、庚○○分別各有竊盜、收受贓物等犯行，
    均足可認定。
二、核被告己○○所為，係犯刑法第三百二十五條第一項之搶奪罪及同法第三百二十
    條第一項之竊盜罪；被告庚○○所為，則係犯刑法第三百二十五條第一項之搶奪
    罪及同法第三百四十九條第一項之收受贓物罪。被告己○○與何嘉豪之間，就附
表編號一所示搶奪之犯行，及被告己○○與庚○○之間，關於附表編號二至六所
    載搶奪等犯行，均有犯意聯絡及行為分擔，皆為共同正犯。被告二人多次搶奪之
    犯行，時間緊接，所犯構成要件相同，顯係基於概括之犯意反覆為之，均為連續
    犯，依刑法第五十六條，應各以一罪論，並皆加重其刑。又被告己○○所犯搶奪
    與竊盜罪間，被告庚○○所犯搶奪與收受贓物罪間，分別有方法、目的之牽連關
    係，皆為牽連犯，各應依刑法第五十五條，均從一重之搶奪罪處斷。另被告己○○前曾於八十八年間犯搶奪罪，經本院判處有期徒刑二年確定，甫於九十年十月
    二十四日執行完畢之事實，有臺灣台中地方法院檢察署刑案資料查註紀錄表及臺
    灣高等法院被告全國前案紀錄表各一份在卷可憑，其於前案受有期徒刑之執行完
    畢後，五年以內再犯本件有期徒刑以上之罪，構成累犯，應依刑法第四十七，遞
    加重其刑。爰審酌被告己○○甫因犯搶奪罪受執行完畢，隨即又夥同他人犯下本
    件，前案顯未收執行之效，而有從重議處之必要，及與被告庚○○均恃年輕力壯
    ，以不法手段掠取他人財物，所得非微，造成被害人不小之驚嚇，相當危害社會
    治安，及犯後態度尚可等一切有利、不利之情狀，各量處如主文所示之刑。
據上論斷，應依刑事訴訟法第二百九十九條第一項前段，刑法第二十八條、第五十六
條、第三百二十條第一項、第三百二十五條第一項、第三百四十九條第一項、第五十
五條、第四十七條，罰金罰鍰提高標準條例第一條前段，判決如主文。
中      華      民      國      九十一      年      七    月    三十一  日
                                        法  官  莊  深  淵
右正本證明與原本無異。
如不服本判決，應於送達後十日內向本院提出上訴狀（須附繕本），上訴於台灣高等
法院台中分院。
                                        書記官
中      華      民      國      九十一      年      七    月    三十一  日
 附表：
┌──┬────┬────┬──────┬───┬─────┬───┐
│編號│  時間  │  地點  │  所得財物  │被害人│查獲之贓物│行為人│
├──┼────┼────┼──────┼───┼─────┼───┤
│一  │九十年十│台中市北│NOKIA牌行動 │壬○○│行動電話  │己○○│
│    │二月七日│區○○街│電話機二支、│      │機二支    │何嘉豪│
│    │十一時許│與進化北│身分證、駕照│      │          │      │
│    │。      │路口。  │、匯通銀行信│      │          │      │
│    │        │        │用卡各一張、│      │          │      │
│    │        │        │台中市第九信│      │          │      │
│    │        │        │用合作社支票│      │          │      │
│    │        │        │一張、現金新│      │          │      │
│    │        │        │台幣（下同）│      │          │      │
│    │        │        │約一萬元。  │      │          │      │
├──┼────┼────┼──────┼───┼─────┼───┤
│二  │九十一年│台中市北│身分證、駕照│辛○○│無        │己○○│
│    │一月十二│區○○街│、信用卡三張│      │          │庚○○│
│    │日十七時│與健行路│、現金約八千│      │          │      │
│    │許。    │口      │元、行動電話│      │          │      │
│    │        │        │一支。      │      │          │      │
├──┼────┼────┼──────┼───┼─────┼───┤
│三  │九十一年│台中市東│NOKIA牌行動 │乙○○│NOKIA牌行 │己○○│
│    │一月二十│區○○路│電話一支、身│      │動電話一支│庚○○│
│    │二日十五│與進德街│分證、駕照、│      │          │      │
│    │時三十分│口處南天│健保卡、匯豐│      │          │      │
│    │        │宮前    │及富邦銀行信│      │          │      │
│    │        │        │用卡各一張、│      │          │      │
│    │        │        │印章一個、金│      │          │      │
│    │        │        │戒指一只、台│      │          │      │
│    │        │        │中巿第三信用│      │          │      │
│    │        │        │合作社、台中│      │          │      │
│    │        │        │商銀存摺各一│      │          │      │
│    │        │        │本、現金約二│      │          │      │
│    │        │        │千元。      │      │          │      │
├──┼────┼────┼──────┼───┼─────┼───┤
│四  │九十一年│台中縣太│黑色手提袋、│丙○○│所得財物均│己○○│
│    │一月二十│平市大源│皮夾一只、行│      │起出。    │庚○○│
│    │五日十二│路與大源│照一張、血壓│      │          │      │
│    │時三十分│七街口。│計一組、健保│      │          │      │
│    │許。    │        │卡一張、聽診│      │          │      │
│    │        │        │器一組。    │      │          │      │
│    │        │        │            │      │          │      │
├──┼────┼────┼──────┼───┼─────┼───┤
│五  │九十一年│台中縣大│身分證、駕照│丁○○│玉山銀行金│己○○│
│    │一月二十│里市金山│、玉山銀行金│      │融卡、慈濟│庚○○│
│    │八日    │三街二十│融卡、慈濟基│      │基金會大愛│      │
│    │        │號。    │金會大愛查詢│      │查詢卡、黑│      │
│    │        │        │卡、黑色小皮│      │色小皮包、│      │
│    │        │        │包、黃色小皮│      │黃色小皮包│      │
│ │        │        │包、摩托羅拉│      │、摩托羅拉│      │
│    │        │        │牌行動電話一│      │牌行動電話│      │
│    │        │        │支、新台幣八│      │一支。    │      │
│    │        │        │千元、金元寶│      │          │      │
│    │        │        │一只。      │      │          │      │
├──┼────┼────┼──────┼───┼─────┼───┤
│六  │九十一年│台中縣大│身分證、摩托│戊○○│身分證、行│己○○│
│    │一月三十│里市塗城│羅拉行動電話│      │動電話晶片│庚○○│
│    │日十三時│路塗城國│一支、黑色手│      │、黑色手提│      │
│    │許      │小第三校│提袋、咖啡色│      │袋、咖啡色│      │
│    │        │區旁    │小皮包、現金│      │小皮包、現│      │
│    │        │        │五千元。    │      │金五千元。│      │
├──┼────┼────┼──────┼───┼─────┼───┤
│七  │九十一年│台中縣太│IMV－726號重│甲○○│IMV－726  │己○○│
│    │一月三十│平市長億│型機車      │      │號重型機  │      │
│    │日十一時│路與長億│            │      │車        │      │
│    │許      │六街口  │            │      │          │      │
└──┴────┴────┴──────┴───┴─────┴───┘
附錄論罪科刑法條
中華民國刑法第三百二十條：
意圖為自己或第三人不法之所有，而竊取他人之動產者，為竊盜罪，處五年以下有期
徒刑、拘役或五百元以下罰金。
意圖為自己或第三人不法之利益，而竊佔他人之不動產者，依前項之規定處斷。
前二項之未遂犯罰之。
中華民國刑法第三百二十五條：
意圖為自己或第三人不法之所有，而搶奪他人之動產者，處六月以上五年以下有期徒
刑。
因而致人於死者，處無期徒刑或七年以上有期徒刑，致重傷者，處三年以上十年以下
有期徒刑。
第一項之未遂犯罰之。
中華民國刑法第三百四十九條：
收受贓物者，處三年以下有期徒刑、拘役或五百元以下罰金。
搬運、寄藏、故買贓物或為擔保者，處五年以下有期徒刑、拘役或科或併科一千元以
下罰金。
因贓物變得之財物，以贓物論。
